# 同一控制企业合并与非同一控制企业合并区别

提问人：zzh456 时间：2016-12-03 22:33:24
各位大神，小弟碰到个问题，清能解答的大神赐教 情况一、甲乙两人共同投资设立A、B两个公司，AB公司之间无股权关系，目前A公司打算控股收购B公司，请问这个是同一控制企业合并还是非同一控制企业合并？. 情况二、甲乙分别持有A公司股权比例40%，60%，甲丙成立B公司，甲持股70%，丙30%，请问A公司收购B公司是同一控制企业合并还是非同一控制企业合并？如果甲公司持有B公司股权只有40%，请问A公司收购B公司是同一控制企业合并还是非同一控制企业合并？

回答人：chenyiwei
关键是看合并前的A、B两公司的股权结构和治理结构是否一致，即是否同受甲乙二人共同控制，或者同受甲一人控制，或者同受乙一人控制，且这种控制关系在合并后还将继续存续。如果两公司的实际控制人和治理结构不同，则属于非同一控制下的企业合并。